【裁判字號】    99,易,564
【裁判日期】    990716
【裁判案由】    詐欺
【裁判全文】
臺灣板橋地方法院刑事判決               99年度易字第564號
公  訴  人  臺灣板橋地方法院檢察署檢察官
被      告  乙○○
上列被告因詐欺案件，經檢察官提起公訴（99年度偵字第2109號
），因被告於本院準備程序中就被訴事實為有罪之陳述，本院告
知被告簡式審判程序之旨，並聽取當事人之意見後，合議庭裁定
改由受命法官獨任依簡式審判程序進行，判決如下：
    主  文
乙○○共同犯詐欺取財罪，處有期徒刑肆月，如易科罰金，以新
臺幣壹仟元折算壹日。又共同犯詐欺取財罪，處有期徒刑肆月，
如易科罰金，以新臺幣壹仟元折算壹日。又共同犯詐欺取財罪，
處有期徒刑肆月，如易科罰金，以新臺幣壹仟元折算壹日。應執
行有期徒刑拾月，如易科罰金，以新臺幣壹仟元折算壹日。緩刑
參年。
    事  實
一、乙○○明知真實姓名年籍均不詳自稱「廖經理」之成年男子
    ，與所屬詐欺集團之其他成員，均不自行申辦金融帳戶，而
    係向他人以應徵工作為由，騙取帳戶存摺、印章及提款卡等
    物，以供作匯入詐欺贓款之用，且「廖經理」以每件新臺幣
    （下同）1,000 元之報酬僱請其出面向他人收取騙得之金融
    帳戶存摺、印章及提款卡等物，即係參與該詐騙集團之分工
    而擔任俗稱「車手」之工作，竟仍與「廖經理」等詐騙集團
    成員間，共同基於意圖為自己不法所有之犯意聯絡，分工為
    下列之行為：
  (一)於民國98年12月2 日前之某日，由上開詐騙集團某成員先在
    報紙上刊登不實之求職廣告，待丁○○（原名詹容榕）依廣
    告上之聯絡電話主動應徵時，再告知求職者均須先交付帳戶
    確認信用云云，使丁○○陷於錯誤，再推由乙○○於98年12
    月2 日下午3 時40分許，至臺北縣板橋市○○○路278 號之
    臺北縣立第一運動場，向丁○○收取所開立之玉山商業銀行
    （下稱玉山銀行）泰山分行帳號0000000000000 號帳戶之存
    摺、提款卡及自用小客車駕照影本1 紙、履歷表1 份等資料
    後，隨即由上開詐騙集團某成員撥打電話予丁○○詢問上開
    提款卡之密碼，而詐取上開證件得逞。
  (二)乙○○詐得上開玉山銀行泰山分行之帳戶、提款卡後，旋即
    交由「廖經理」，其所屬之詐欺集團某成員則於98年12月2
    日晚上7 時33分許，撥打電話予甲○○，向甲○○佯稱日前
    在網路購物時，因作業人員疏失，將其付款方式設定為分期
    付款，須依指示操作提款機以解除扣款設定云云，致甲○○
    因而陷於錯誤，於同日晚上8 時30分許，依指示匯款29,987
    元至丁○○上開玉山銀行泰山分行之帳戶內，而詐欺得逞。
  (三)於98年12月2 日晚上9 時許，由該詐欺集團某成員撥打電話
    予丙○○，以上開相同方式，使丙○○陷於錯誤，於同日晚
    上9 時54分許，依指示匯款27,123元至丁○○上開玉山銀行
    泰山分行之帳戶內，而詐欺得逞。
二、案經丁○○訴由臺北縣政府警察局海山分局報告臺灣板橋地
    方法院檢察署檢察官偵查起訴。
    理  由
一、按本案被告乙○○所犯係死刑、無期徒刑、最輕本刑為3 年
    以上有期徒刑以外之罪，其於準備程序就前揭被訴事實為有
    罪之陳述，經受命法官告知簡式審判程序之旨，並聽取其與
    公訴人之意見後，本院認無不得或不宜改依簡式審判程序進
    行之處，爰依刑事訴訟法第273 條之1 第1 項、第284 條之
    1 之規定，裁定本件由受命法官獨任進行簡式審判程序，合
    先敘明。
二、上揭犯罪事實，業據被告於本院審理時坦承不諱，核與證人
    即告訴人丁○○、甲○○、丙○○於警詢時證述之情節相符
    ，並有玉山銀行泰山分行99年1 月14日玉山泰山字第099011
    2001號函暨檢附帳號0000000000000 號帳戶之開戶資料、交
    易明細表、臺北縣政府警察局新店分局江陵派出所受理刑事
    案件報案三聯單、臺北縣政府警察局新店分局江陵派出所受
    理各類案件紀錄表、兆豐國際商業銀行自動櫃員機交易記錄
    、臺北縣政府警察局海山分局埔墘派出所受理各類案件紀錄
    表、臺北縣政府警察局海山分局埔墘派出所受理刑事案件報
    案三聯單各1 份、內政部警政署反詐騙案件紀錄表2 紙在卷
    可稽（見99年度偵字第2109號卷第16至19、28至31、36至38
    頁），足認被告自白核與事實相符，自可採為認定事實之依
    據，本件事證明確，被告上開犯行，堪予認定。
三、查被告為詐欺集團出面向受騙之求職者收取被騙之證件、金
    融帳戶、提款卡，已為構成要件之行為；其為詐欺集團之一
    份子，分工擔任車手，自應對該集團利用被害人丁○○交付
    之帳戶詐騙被害人甲○○、丙○○財物之行為，負共犯之責
    。故核被告所為1 次詐取丁○○證件，1 次詐取甲○○、丙○○金錢之犯行，均係犯刑法第339 條第1 項之詐欺取財罪
    。被告3 次詐欺行為與「廖經理」所屬詐欺集團成員間，有
    共同之犯意聯絡，行為分擔，為共同正犯。其所為3 次犯行
    間，犯意各別，行為互殊，應分論併罰。爰審酌被告犯罪之
    動機、目的、手段，被害人所受之損失，犯罪所生之危害，
    及犯罪後之態度等一切情狀，各量處如主文所示之刑及易科
    罰金之折算標準，並定其應執行之刑及易科罰金之折算標準
    ，以資懲儆。又按司法院於98年6 月19日作成釋字第662 號
    解釋謂：「中華民國94年2 月2 日修正公布之現行刑法第41
    條第2 項，關於數罪併罰，數宣告刑均得易科罰金，而定應
    執行之刑逾6 個月者，排除適用同條第1 項得易科罰金之規
    定部分，與憲法第23條規定有違，並與本院釋字第366 號解
    釋意旨不符，應自解釋公布之日起失其效力」，故刑法第41
    條第8 項於98年12月30日修正已明定：「第1 項至第4 項及
    第7 項之規定，於數罪併罰之數罪均得易科罰金或易服社會
    勞動，其應執行之刑逾6 月者，亦適用之」，並於99年1 月
    1 日生效施行，以符合釋字第662 號解釋意旨；且刑法施行
    法為達新法修正之目的，解決新舊法律適用疑義，而配合增
    訂第3 條之3 規定：「刑法第41條及第42條之1 之規定，於
    中華民國98年12月15日刑法修正施行前已裁判確定之處罰，
    未執行或執行未完畢者，亦適用之」，亦於同日生效施行，
    是本件所定被告應執行之刑雖已逾6 月，惟依上開修正後之
    規定，仍應予諭知易科罰金之折算標準。末查，被告前未曾
    因故意犯罪受有期徒刑以上刑之宣告，有臺灣高等法院被告
    全國前案紀錄表1 份附卷足憑，其因貪圖小利，一時疏慮，
    偶罹刑典，犯後已坦承犯行，深具悔意，且已與被害人丁○○、甲○○、丙○○調解成立，並給付賠償金，有本院調解
    筆錄3 份、臺灣板橋地方法院辦理刑事案件電話記錄查詢表
    4 紙在卷可參，是本院綜合上開情節，認被告經此偵、審教
    訓，當知所警惕而無再犯之虞，本院認所宣告之刑以暫不執
    行為適當，爰依刑法第74條第1 項第1 款規定，諭知宣告緩
    刑3 年，以啟自新。
據上論斷，應依刑事訴訟法第273 條之1 第1 項、第299 條第1
項前段，刑法第28條、第339 條第1 項、第41條第1 項前段、第
8 項、第51條第5 款、第74條第1 項第1 款，刑法施行法第1條
之1 ，判決如主文。
本案經檢察官張慶林到庭執行職務。
中    華    民    國    99    年    7     月    16    日
                  刑事第十二庭  法  官  錢衍蓁
上列正本證明與原本無異。
如不服本判決，應於判決送達後10日內敘明上訴理由，向本院提
出上訴狀 (應附繕本) ，上訴於臺灣高等法院。其未敘述上訴理
由者，應於上訴期間屆滿後20日內向本院補提理由書「切勿逕送
上級法院」。
                                書記官  劉靜慧
中    華    民    國    99    年    7     月    21    日
附錄本案論罪科刑法條全文：
中華民國刑法第339條
意圖為自己或第三人不法之所有，以詐術使人將本人或第三人之
物交付者，處5年以下有期徒刑、拘役或科或併科1千元以下罰金
。
以前項方法得財產上不法之利益或使第三人得之者，亦同。
前二項之未遂犯罰之。

司法院資訊處製作；財團法人民間司法改革基金會備份。
